【裁判字號】    89,易,624
【裁判日期】    891025
【裁判案由】    贓物
【裁判全文】
臺灣苗栗地方法院刑事判決                          八十九年度易字第六二四號
    公  訴  人  臺灣苗栗地方法院檢察署檢察官
    被      告  丙○○
右列被告因贓物案件，經檢察官提起公訴（八十九年度偵字第二四一０號），暨同署
移併案審理（八十九年度偵字第三三四三號），本院判決如左：
    主  文
丙○○連續收受贓物，累犯，處有期徒刑壹年。
    事  實
一、丙○○前於民國八十五年間，因竊盜案件，經臺灣新竹地方法院判處有期徒刑九
    月確定，又於八十五年間，因違反麻醉藥品管理條例案件，經法院判處有期徒刑
    八月確定，又於八十六年間，再同樣因違反麻醉藥品管理條例案件，經法院判處
    有期徒刑九月確定，三案定應執行有期徒刑一年八月確定，於八十六年七月二十
    九日入監執行，八十八年三月二十五日因縮短刑期假釋出獄，於八十八年六月十
    八日因縮短刑期執行完畢。詎仍不知悔改，基於概括犯意，連續於左列時、地為
    收受贓物行為：
（一）丙○○明知綽號「小芳」之不詳姓名人於民國（下同）八十九年六月十二日十
      二時許，在苗栗縣苗栗市○○路與光復路口所持有、懸掛車牌ＫＧ－三０四九
      號（為乙○○所有原已報廢之車號ＫＧ－三０四九號車牌二面）之自用小客車
      ，是為贓物（為甲○○所有、原車牌號碼為ＳＺ－九一七二號，於八十九年六
      月十日上午八時二十分許，在苗栗縣三義鄉西湖村伯公坑二三三號前失竊），
      竟仍加以收受使用。嗣於八十九年六月十四日下午五時五十分許，在苗栗縣苗
      栗市文山里西山公墓前駕駛該車時為警查獲而偵悉上情。
（二）嗣於八十九年八月十四日十四時許，明知葉乃定在苗栗縣苗栗市新川里一八鄰
      姜麻坑一三之一號之住處，所交付之懸掛車牌號碼ＭＥ－五八八一號（車牌二
      面為王正榮所有，於八十九年八月十三日於苗栗縣苗栗市苗栗高商學校旁失竊
      ）自用小客車一部，是為贓物（為陳伯仁所有、原車牌號碼ＰＹ－二七九八號
      ，於八十九年八月四日八時許，在桃園縣桃園市○○街二之三號停車處失竊）
      ，竟仍加以收受，供己使用。嗣於八十九年八月十四日十八時三十分許，駕駛
      上開汽車，行經同市玉清宮前廣場，經警攔檢查獲上情。
二、案經苗栗縣警察局苗栗分局報請臺灣苗栗地方法院檢察署檢察官偵查起訴暨移送
    併案審理。
    理  由
一、右揭事實（二）部分，業據被告坦承不諱，核與被害人陳伯仁於警訊中指訴失竊
    情節大致相符並經證人葉乃定於警訊證述屬實，復有贓物認領保管單、車輛竊盜
    照片二幀等件附卷可稽，堪認被告上揭自白為真實，足以採信。另關於右揭事實
    （一）部分，訊據被告丙○○坦承有於右揭時地收受上開贓車等情不諱，惟矢口
    否認有何贓物犯行，辯稱：是一位綽號「小芳」之成年男子借的，伊並不知該車
    是贓車云云。惟查，前揭自用小客車係被害人甲○○於上揭時地失竊，係屬贓車
    一節及車牌號碼ＫＧ－三０四九號二面係被害人乙○○已報廢之車子所懸掛之車
    牌等情，業經證人甲○○及乙○○分別於警訊中陳訴屬實。又前揭自小客車，被
    告自承係向綽號「小芳」之成年男子所借，唯訊據被告對於如何聯絡「小芳」及
    「小芳」之真實姓名均不知曉，且對於如何返還前揭自小客車，亦無法交待，顯
    見被告對綽號「小芳」之成年男子，認識不深，則對於綽號「小芳」之成年男子
    持有該車，而無疑其來源，顯有疑問，是被告之辯稱，無從遽為被告無贓物認識
    之有利認定，其所辯顯係卸責之詞，並不可採，此外，並有贓物認領保管單二紙
    及車籍資料查詢表二紙在卷可考。綜上，本案事證明確，被告犯行應堪認定。
二、按收受贓物罪為贓物罪之概括規定，凡與贓物罪有關，不合於搬運、寄藏、故買
    、牙保贓物，而其物因他人財產犯罪已成立贓物之後，有所收受而取得持有者均
    屬之，旨在處罰追贓之困難，並不以無償移轉所有權為必要，是被告對於如事實
    （一）、（二）所示之人所交付之贓車，加以收受使用，所為係犯刑法第三百四
    十九條第一項之收受贓物罪。又被告為數次收受贓物行為，時間緊接，所犯係構
    成要件相同之罪名，顯係基於概括犯意而為，應依刑法第五十六條連續犯之規定
    以一罪論，並加重其刑。公訴人雖未論及被告所涉事實欄（二）之竊盜犯行，惟
    此部分與其起訴論罪部分，有連續犯之裁判上一罪關係，已如前述，復為公訴人
    請求併案審理，是為起訴效力所及，基於審判不可分原則，本院自得併予審理，
    附此敘明。被告有事實欄所載之論罪科刑執行情形，有臺灣高等法院檢察署刑案
    紀錄簡覆表在卷可稽，其於五年內再犯有期徒刑以上之本罪，為累犯，應依刑法
    第四十七條之規定，遞加重其刑。爰審酌被告之品行、犯罪動機、目的、手段、
    所生之危害及收受贓物之物品價值非微，且一再故犯，顯無悔意等一切情狀，量
    處如主文所示之刑。
據上論斷，應依刑事訴訟法第二百九十九條第一項前段，刑法第五十六條、第三百四
十九條第一項、第四十七條，罰金罰鍰提高標準條例第一條前段，判決如主文。
本案經檢察官戴瑞麒到庭執行職務
中      華      民      國    八十九    年    十     月     二十五      日
                                  台灣苗栗地方法院刑事庭
                                        法  官  林  靜  雯
右正本證明與原本無異。
如不服本判決，應於判決送達後十日內向本院提出上訴狀( 應附繕本 )。
                                         書記官   李坤益
中    華    民    國           八十九    年    十    月     二十六     日
附錄：
刑法第三百四十九條第一項
刑法第三百四十九條
收受贓物者，處三年以下有期徒刑、拘役或五百元以下罰金。
搬運、寄藏、故買贓物或為牙保者，處五年以下有期徒刑、拘役或科或併科一千元以
下罰金。


司法院資訊處製作；財團法人民間司法改革基金會備份。
